台灣板橋地方法院刑事判決　　　　　　　　　　　　九十一年度易字第一八五三號
　　公　訴　人　台灣桃園地方法院檢察署檢察官
　　被　　　告　甲○○
右列被告因贓物案件，經檢察官提起公訴（九十年度偵字第九五八七號、九十一年度
偵字第四五二號），嗣經台灣桃園地方法院於九十一年三月二十八日判決管轄錯誤並
移
九十年度偵字第一五三０九號），本院判決如左：
    主  文
甲○○連續收受贓物，處有期徒刑捌月。
    事  實
一、甲○○先後於民國（下同）八十九年九月四日、十月二十五日、十一月十四日（
    起訴書誤為十一月十三日）及十二月二十二日分別向綽號「阿坤」之成年男子、
    乙○○、庚○○（另經台灣桃園地方法院檢察官不起訴處分）及辛○○等人各以
    新台幣（下同）二十二萬元、五萬元、九萬三千元及二十八萬元不等之價格收購
    車牌Ｕ四─一０八０號、ＣＹ─二三三六號、Ｗ六—八四五八號及八Ｂ—六六四
    ０號肇事之車輛，以每輛三號型四萬元之工資，在不詳地點交給綽號「小高」（
    即丁○○）修理，而綽號「小高」乃以他人失竊之車輛並變造引擎號碼與車身號
    碼頂併之方式予以修理（亦即所謂借屍還魂方式）（實際係以丙○○所有而於八
    十九年八月九日，在台北縣新莊市○○路六二０號失竊之車牌Ｓ五─０八四六號
    ，王東正所有而由王頌諭使用於八十九年十一月十三日，在台北縣新莊市○○路
    旁失竊之車號五Ｇ─四七九五號，賴金臺所有於八十九年十一月十九日，在台北
    縣蘆洲市○○路邊失竊之車牌ＤＲ—０二六五號車、謝鳳香所有而由薛普鴻使用
    於九十年一月四日，在台北市○○○路○段五十二號前失竊之車牌ＢＱ—六七六
    七號車輛）。甲○○明知綽號「小高」之人係以他人失竊之車輛頂併而成，係屬
    贓物。竟為牟取私利，而基於概括之犯意，自八十九年九月間起至九十年一月間
    止，先後在台北縣五股交流道或桃園縣南崁交流道附近取回上開送修之車輛，而
    予以收受贓物。嗣分別由邱世豐（另由台灣桃園地方檢察署檢察官偵辦）於九十
    年一月十八日以二十五萬七千五百元向長榮當舖典當、八十九年十一月十六日以
    二十萬二千元賣予壬○○及於八十九年十一月二十三日及九十年一月十六日各以
    二十四萬五千元及五十五萬元之價格轉賣給己○○（另為台灣桃園地方法院檢察
    署檢察官不起訴處分），經警循線查知上情（詳細流程說明如附表）。
二、案經台北市政府警察局中正第一分局報請台灣桃園地方法院檢察署檢察官偵查起
    訴，嗣經台灣桃園地方法院判決管轄錯誤，並諭知移送本院審理及台北市政府警
    察局中正第一分局報請該署檢察官移送本院併案審理。
    理  由
一、訊據被告甲○○矢口否認有右揭收受贓物之犯行，並辯稱：伊係替辛○○頂罪，
    本件購買肇事車輛及以贓車頂併方式修理係辛○○與丁○○負責，伊並未參與云
    云。
二、本院經調查所得之心證：
   （一）被告甲○○對於上述時、地購買肇事之車輛，並交給綽號「小高」之人修
         理及明知綽號「小高」係以他人失竊之車輛頂併之方式修理，竟仍予以收
         受之事實，於警訊、偵查、台灣桃園地方法院及本院九十一年九月二十五
         日初次訊問時供承不諱。
   （二）又經警查獲之車號Ｕ四─一０八０號，係以被害人丙○○所有而於八十
         九年八月九日，在台北縣新莊市○○路六二０號失竊之車號Ｓ五─０八四
         六號頂併而成。車號ＣＹ─二三三六號，係以被害人王東正所有而由王
         頌諭使用而於八十九年十一月十三日，在台北縣新莊市○○路旁失竊之車
         號五Ｇ─四七九五號頂併而成。車號Ｗ六─八四五八號，係以被害人賴
         金臺所有而於八十九年十一月十九日，在台北縣蘆洲市○○路邊失竊之車
         號ＤＲ─０二六五號頂併而成。車號八Ｂ─六六四０號，係以被害人謝
         鳳香所有而由薛普鴻使用於九十年十月四日，在台北市○○○路○段五十
         二號前失竊之車號ＢＱ─六七六七號頂併而成，業分別據證人即富邦產物
         保險公司業務員吳宏隆、王頌諭、賴金臺及薛普鴻等人於警訊指訴、證述
         綦詳及車輛竊盜車牌失竊資料個別查詢報表、贓物認領保管收據以及台北
         市政府警察局中正第一分局現場照相（有關引擎號碼、車身號碼被變造之
         照片）等資料附卷可佐，是均屬贓物無疑。
   （三）再車號Ｕ四─一０八０號部分：原係鄭春富於八十九年八月一日，在台
         北市士林區裕隆汽車廠以十一萬元向劉金亮購買已肇事全毀不堪修理之車
         號ＤＶ─一九五五號日產自小客車，並重領車牌Ｕ四─一０八０號，之後
         再以十五萬元之代價轉賣給不詳姓名之人，之後再由綽號「阿坤」之成年
         男子於八十九年九月四日在台北市文山區以二十二萬元之價格轉賣給被告
         。車號ＣＹ─二三三六號部分：原係乙○○於八十九年十月十五日，在
         宜蘭縣福特分公司以二萬五千元之代價向吳雅玲購買已肇事全毀不堪修復
         之ＣＹ─二三三六號福特嘉年華型自小客車，之後再以五萬元之價格轉賣
         給被告。車號Ｗ六─八四五八號部分：原係陳友俊於八十九年十月二十
         七日，在桃園縣中壢市○○路七六八號以六萬元之代價向陳思穎購買肇事
         全毀之車輛，之後於八十九年十一月十三日以八萬五千元之價格轉賣給鄭
         一諭，嗣庚○○於翌（十四）日以九萬三千元之代價轉賣給被告。車號
         八Ｂ─六六四０號部分：原係陳彥琿於八十九年十二月十五日，在彰化縣
         線西鄉○○村○○路八九一巷三十四號，以二十萬元向黃金木購買車號九
         六五九號肇事全毀之黑色朋馳自小客車，之後重領車牌八Ｂ─六六四０號
         再以二十四萬元之價格於八十九年十二月二十二日，在台北市中山區○○
         街一三六號轉賣給戊○○，嗣戊○○又輾轉以二十七萬元之價格轉賣給黎
         明儀及被告，此除被告於警訊自白外，並有證人乙○○、吳雅玲、陳友俊
         、陳思穎、庚○○、陳彥琿、黃金木、戊○○、辛○○等人分別於警訊、
         偵查及本院調查、審理證述屬實，並有汽車買賣合約書等資料附卷可憑。
    綜上所述，足見被告事後翻異前詞，所辯各節，要屬飾卸諉責之詞，顯不足採。
    罪證明確，被告犯行洵堪認定。
二、核被告所為，係犯刑法第三百四十九條第一項之收受贓物罪。又被告先後四次收
    受贓物之行為，時間緊接，所犯為構成犯罪要件相同之罪名，顯係基於概括犯意
    為之，為連續犯，應以一罪論，並加重其刑。又公訴人雖未起訴被告收受已頂併
    他人失竊之贓車修理而懸掛車牌ＣＹ─二三三六號及Ｕ四─一０八０號部分，然
    此部分與公訴人起訴部分，認係基於概括之犯意所為，具有裁判上一罪之關係，
    依審判不可分之原則，且經檢察官移送併辦，本院自應一併加以審理。爰審酌被
    告之品行、犯罪之目的、手段、犯罪所生之危害以及被告犯罪後之態度等一切情
    狀，量處如主文所示之刑，以示懲儆。
據上論斷，應依刑事訴訟法第二百九十九條第一項前段，刑法第五十六條、第三百四
十九條第一項，罰金罰鍰提高標準條例第一條前段，判決如主文。
本案經檢察官孫治平到庭執行職務
中    華    民    國    九   十   三    年    三    月    十    九      日
                              台灣板橋地方法院刑事第四庭
          審判長法  官  潘  長  生
                                        法  官  陳  靜  茹
                                        法  官  吳  幸  娥
右正本證明與原本無異。
如不服本判決，應於判決送達後十日內向本院提出上訴狀 (應附繕本) ，上訴於
臺灣高等法院。
                                        書記官  楊  馥  如
中    華    民    國    九   十   三    年    三    月     三十一       日
附錄本案論罪科刑法條
刑法第三百四十九條：
收受贓物者，處三年以下有期徒刑、拘役或五百元以下罰金。
搬運、寄藏、故買贓物或為牙保者，處五年以下有期徒刑、拘役或科或併科一千元以
下罰金。
因贓物變得之財物，以贓物論。
附     表（流程說明）
壹、車號Ｕ四─一０八０號部分：係劉金亮原車號ＤＶ─一九五五號日產自小客車，
    因肇事全毀不堪理，而於八十九年八月一日，在台北市士林區裕隆汽車廠以十一
    萬元之價格賣給案外人鄭春富，之後重領車牌Ｕ四─一０八０號，並於不詳時地
    以十五萬元之價格轉賣給不詳姓名之人，之後又於八十九年九月四日由綽號「阿
    坤」之成年男子，在台北市文山區以二十二萬元之價格轉賣給被告甲○○，後被
    告該車交予丁○○（即綽號小高之人）修理，丁○○乃以丙○○失竊車號Ｓ五０
    八四六號車輛頂併而成，並交給被告，被告又將該車交予案外人邱世豐於八十九
    年十二月三十日以二十五萬七千五百元之價格典當予長榮當舖。
貳、車號ＣＹ─二三三六號部分：係吳雅玲於八十九年七月二十二日於宜蘭縣三星鄉
    借其弟吳慶禎駕駛與他人發生車禍而全毀，乃於八十九年十月十五日，在宜蘭縣
    福特分公司以二萬五千元之價格賣給乙○○，之後乙○○於同年月二十五日以五
    萬元之價格轉賣給被告，之後被告將該車交給丁○○修理，丁○○乃以王頌諭失
    竊之車號五Ｇ─四七九五號車輛頂併而成，並於八十九年十一月十六日以二十萬
    二千元之價格賣給案外人壬○○，壬○○又於同年月十八日以二十三萬元之價格
    轉賣給曾雅慧。
、車號Ｗ六─八四五八號部分：係陳思穎於八十九年十月一日在中壢往埔心路上發
    生車禍肇事而全毀，乃於八十九年十月二十七日在桃園縣中壢市○○路七六八號
    以六萬元之價格賣給陳友俊，之後於同年十一月十三日在上址以八萬五千元之價
    格轉賣給庚○○，又於同年月十四日以九萬三千元之價格賣給被告。之後被告將
    該車交予丁○○修理，丁○○乃以賴金臺所有失竊之車號ＤＲ─０二六五號車輛
    頂併而成，嗣交給被告，而於八十九年十一月二十三日以二十四萬五千元之價格
    賣給己○○。
肆、車號八Ｂ─六六四０號部分：係黃金木原車號ＳＡ─九六五九號於八十九年十二
    月初在彰化縣台十七線肇事全毀，而於同年月十五日在彰化黃金木之住處，以二
    十萬元之價格賣給陳彥琿，並重領車牌八Ｂ─六六四０號，之後於同年月二十二
    日在台北市○○區○○街一三六號以二十四萬元賣給戊○○，同日戊○○以二十
    七萬元之價格轉賣給辛○○，辛○○又於同年月二十六日在台北市○○街一三六
    號以二十八萬元之價格賣給被告。嗣被告將該車交給丁○○修理，丁○○乃以謝
    鳳香失竊之車號ＢＱ─六七六七號車輛頂併而成，並交給被告，被告乃於九十年
    一月十六日以五十五萬元之價格賣給己○○。
